dicts/dsb/dsb.aff
SFX v Y 15
SFX v 0 a [bfmnprw]
SFX v 0 oju [bfmnprw]
SFX v 0 om [bfmnprw]
SFX v 0 je [bfmnprw]
SFX v 0 owu [bfmnprw]
SFX v 0 oma [bfmnprw]
SFX v 0 y [bfmnprw]
SFX v 0 ow [bfmnprw]
SFX v y ow y
SFX v 0 am [bfmnprw]
SFX v y am y
SFX v 0 ami [bfmnprw]
SFX v y ami y
SFX v 0 ach [bfmnprw]
SFX v y ach y
SFX w Y 52
SFX w a y a
SFX w e y e
SFX w y ego y
SFX w yž egož yž
SFX w a ego a
SFX w 0 go e
SFX w y emu y
SFX w yž emuž yž
SFX w a emu a
SFX w 0 mu e
SFX w 0 m y
SFX w ž mž yž
SFX w a ym a
SFX w e ym e
SFX w y em y
SFX w yž emž yž
SFX w a em a
SFX w 0 m e
SFX w y a y
SFX w yž až yž
SFX w e a e
SFX w y eje y
SFX w yž ejež yž
SFX w a eje a
SFX w 0 je e
SFX w y ej y
SFX w yž ejž yž
SFX w a ej a
SFX w 0 j e
SFX w y u y
SFX w yž už yž
SFX w a u a
SFX w e u e
SFX w y eju y
SFX w yž ejuž yž
SFX w a eju a
SFX w 0 ju e
SFX w y e y
SFX w yž ež yž
SFX w a e a
SFX w 0 ma y
SFX w ž maž yž
SFX w a yma a
SFX w e yma e
SFX w 0 ch y
SFX w ž chž yž
SFX w a ych a
SFX w e ych e
SFX w 0 mi y
SFX w ž miž yž
SFX w a ymi a
SFX w e ymi e
SFX W Y 55
SFX W a i a
SFX W e i e
SFX W i ego i
SFX W iž egož iž
SFX W a ego a
SFX W 0 go e
SFX W i emu i
SFX W iž emuž iž
SFX W a emu a
SFX W 0 mu e
SFX W 0 m i
SFX W ž mž iž
SFX W a im a
SFX W e im e
SFX W i em i
SFX W iž emž iž
SFX W a em a
SFX W 0 m e
SFX W i a i
SFX W iž až iž
SFX W e a e
SFX W i eje i
SFX W iž ejež iž
SFX W a eje a
SFX W 0 je e
SFX W i ej i
SFX W iž ejž iž
SFX W a ej a
SFX W 0 j e
SFX W i u i
SFX W iž už iž
SFX W a u a
SFX W e u e
SFX W i eju i
SFX W iž ejuž iž
SFX W a eju a
SFX W 0 ju e
SFX W i e i
SFX W iž ež iž
SFX W a e a
SFX W 0 ma i
SFX W ž maž iž
SFX W a ima a
SFX W e ima e
SFX W 0 ch i
SFX W ž chž iž
SFX W a ich a
SFX W e ich e
SFX W 0 mi i
SFX W ž miž iž
SFX W a imi a
SFX W e imi e
SFX W i o i
SFX W a o a
SFX W e o e
SFX x Y 8
SFX x 0 y [cčsšzž]
SFX x 0 u [cčsšzž]
SFX x 0 owu [cčsšzž]
SFX x 0 oma [cčsšzž]
SFX x 0 ow [cčsšzž]
SFX x 0 am [cčsšzž]
SFX x 0 ami [cčsšzž]
SFX x 0 ach [cčsšzž]
SFX y Y 14
SFX y o a [dłt]o
SFX y 0 ju [dłt]o
SFX y 0 m [dłt]o
SFX y zdo zdźe zdo
SFX y do źe [^z]do
SFX y ło le ło
SFX y sto sće sto
SFX y to śe [^s]to
SFX y 0 wu [dłt]o
SFX y 0 ma [dłt]o
SFX y 0 w [dłt]o
SFX y o am [dłt]o
SFX y o ami [dłt]o
SFX y o ach [dłt]o
SFX z Y 24
SFX z ń ni ń
SFX z ŕ ri ŕ
SFX z 0 i [mpw]
SFX z ń nju ń
SFX z ŕ rju ŕ
SFX z 0 ju [mpw]
SFX z ń njowu ń
SFX z ŕ rjowu ŕ
SFX z 0 jowu [mpw]
SFX z ń njoma ń
SFX z ŕ rjoma ŕ
SFX z 0 joma [mpw]
SFX z ń njow ń
SFX z ŕ rjow ŕ
SFX z 0 jow [mpw]
SFX z ń njam ń
SFX z ŕ rjam ŕ
SFX z 0 jam [mpw]
SFX z ń njami ń
SFX z ŕ rjami ŕ
SFX z 0 jami [mpw]
SFX z ń njach ń
SFX z ŕ rjach ŕ
SFX z 0 jach [mpw]
PFX A Y 1
PFX A 0 nej .
SFX B Y 104
SFX B y šy y
SFX B a šy [^n]a
SFX B i šy ki
SFX B ni ńšy ni
SFX B y šy/A y
SFX B a šy/A [^n]a
SFX B i šy/A ki
SFX B ni ńšy/A ni
SFX B y šego y
SFX B a šego [^n]a
SFX B i šego ki
SFX B ni ńšego ni
SFX B y šego/A y
SFX B a šego/A [^n]a
SFX B i šego/A ki
SFX B ni ńšego/A ni
SFX B y šemu y
SFX B a šemu [^n]a
SFX B i šemu ki
SFX B ni ńšemu ni
SFX B y šemu/A y
SFX B a šemu/A [^n]a
SFX B i šemu/A ki
SFX B ni ńšemu/A ni
SFX B y šem y
SFX B a šem [^n]a
SFX B i šem ki
SFX B ni ńšem ni
SFX B y šem/A y
SFX B a šem/A [^n]a
SFX B i šem/A ki
SFX B ni ńšem/A ni
SFX B y ša y
SFX B a ša [^n]a
SFX B i ša ki
SFX B ni ńša ni
SFX B y ša/A y
SFX B a ša/A [^n]a
SFX B i ša/A ki
SFX B ni ńša/A ni
SFX B y šej y
SFX B a šej [^n]a
SFX B i šej ki
SFX B ni ńšej ni
SFX B y šej/A y
SFX B a šej/A [^n]a
SFX B i šej/A ki
SFX B ni ńšej/A ni
SFX B y šeje y
SFX B a šeje [^n]a
SFX B i šeje ki
SFX B ni ńšeje ni
SFX B y šeje/A y
SFX B a šeje/A [^n]a
SFX B i šeje/A ki
SFX B ni ńšeje/A ni
SFX B y šu y
SFX B a šu [^n]a
SFX B i šu ki
SFX B ni ńšu ni
SFX B y šu/A y
SFX B a šu/A [^n]a
SFX B i šu/A ki
SFX B ni ńšu/A ni
SFX B y šeju y
SFX B a šeju [^n]a
SFX B i šeju ki
SFX B ni ńšeju ni
SFX B y šeju/A y
SFX B a šeju/A [^n]a
SFX B i šeju/A ki
SFX B ni ńšeju/A ni
SFX B y še y
SFX B a še [^n]a
SFX B i še ki
SFX B ni ńše ni
SFX B y še/A y
SFX B a še/A [^n]a
SFX B i še/A ki
SFX B ni ńše/A ni
SFX B y šych y
SFX B a šych [^n]a
SFX B i šych ki
SFX B ni ńšych ni
SFX B y šych/A y
SFX B a šych/A [^n]a
SFX B i šych/A ki
SFX B ni ńšych/A ni
SFX B y šym y
SFX B a šym [^n]a
SFX B i šym ki
SFX B ni ńšym ni
SFX B y šym/A y
SFX B a šym/A [^n]a
SFX B i šym/A ki
SFX B ni ńšym/A ni
SFX B y šymi y
SFX B a šymi [^n]a
SFX B i šymi ki
SFX B ni ńšymi ni
SFX B y šymi/A y
SFX B a šymi/A [^n]a
SFX B i šymi/A ki
SFX B ni ńšymi/A ni
SFX C Y 112
SFX C dy źejšy dy
SFX C ły lejšy ły
SFX C y jejšy [nr]y
SFX C ki cejšy rki
SFX C ki čejšy [sž]ki
SFX C ty ćejšy sty
SFX C šy śejšy tšy
SFX C dy źejšy/A dy
SFX C ły lejšy/A ły
SFX C y jejšy/A [nr]y
SFX C ki cejšy/A rki
SFX C ki čejšy/A [sž]ki
SFX C ty ćejšy/A sty
SFX C šy śejšy/A tšy
SFX C dy źejšego dy
SFX C ły lejšego ły
SFX C y jejšego [nr]y
SFX C ki cejšego rki
SFX C ki čejšego [sž]ki
SFX C ty ćejšego sty
SFX C šy śejšego tšy
SFX C dy źejšego/A dy
SFX C ły lejšego/A ły
SFX C y jejšego/A [nr]y
SFX C ki cejšego/A rki
SFX C ki čejšego/A [sž]ki
SFX C ty ćejšego/A sty
SFX C šy śejšego/A tšy
SFX C dy źejšym dy
SFX C ły lejšym ły
SFX C y jejšym [nr]y
SFX C ki cejšym rki
SFX C ki čejšym [sž]ki
SFX C ty ćejšym sty
SFX C šy śejšym tšy
SFX C dy źejšym/A dy
SFX C ły lejšym/A ły
SFX C y jejšym/A [nr]y
SFX C ki cejšym/A rki
SFX C ki čejšym/A [sž]ki
SFX C ty ćejšym/A sty
SFX C šy śejšym/A tšy
SFX C dy źejša dy
SFX C ły lejša ły
SFX C y jejša [nr]y
SFX C ki cejša rki
SFX C ki čejša [sž]ki
SFX C ty ćejša sty
SFX C šy śejša tšy
SFX C dy źejša/A dy
SFX C ły lejša/A ły
SFX C y jejša/A [nr]y
SFX C ki cejša/A rki
SFX C ki čejša/A [sž]ki
SFX C ty ćejša/A sty
SFX C šy śejša/A tšy
SFX C dy źejše dy
SFX C ły lejše ły
SFX C y jejše [nr]y
SFX C ki cejše rki
SFX C ki čejše [sž]ki
SFX C ty ćejše sty
SFX C šy śejše tšy
SFX C dy źejše/A dy
SFX C ły lejše/A ły
SFX C y jejše/A [nr]y
SFX C ki cejše/A rki
SFX C ki čejše/A [sž]ki
SFX C ty ćejše/A sty
SFX C šy śejše/A tšy
SFX C dy źejšej dy
SFX C ły lejšej ły
SFX C y jejšej [nr]y
SFX C ki cejšej rki
SFX C ki čejšej [sž]ki
SFX C ty ćejšej sty
SFX C šy śejšej tšy
SFX C dy źejšej/A dy
SFX C ły lejšej/A ły
SFX C y jejšej/A [nr]y
SFX C ki cejšej/A rki
SFX C ki čejšej/A [sž]ki
SFX C ty ćejšej/A sty
SFX C šy śejšej/A tšy
SFX C dy źejšych dy
SFX C ły lejšych ły
SFX C y jejšych [nr]y
SFX C ki cejšych rki
SFX C ki čejšych [sž]ki
SFX C ty ćejšych sty
SFX C šy śejšych tšy
SFX C dy źejšych/A dy
SFX C ły lejšych/A ły
SFX C y jejšych/A [nr]y
SFX C ki cejšych/A rki
SFX C ki čejšych/A [sž]ki
SFX C ty ćejšych/A sty
SFX C šy śejšych/A tšy
SFX C dy źejšymi dy
SFX C ły lejšymi ły
SFX C y jejšymi [nr]y
SFX C ki cejšymi rki
SFX C ki čejšymi [sž]ki
SFX C ty ćejšymi sty
SFX C šy śejšymi tšy
SFX C dy źejšymi/A dy
SFX C ły lejšymi/A ły
SFX C y jejšymi/A [nr]y
SFX C ki cejšymi/A rki
SFX C ki čejšymi/A [sž]ki
SFX C ty ćejšymi/A sty
SFX C šy śejšymi/A tšy
PFX D Y 2
PFX D 0 nej .
PFX D 0 nejž .
SFX E Y 6
SFX E 0 j [bnprw]je
SFX E 0 j/D [bnprw]je
SFX E 0 j [lśź]e
SFX E 0 j/D [lśź]e
SFX E o ej [cz]o
SFX E o ej/D [cz]o
SFX F Y 27
SFX F ś 0 uś
SFX F ś 0/G uś
SFX F uś jom nuś
SFX F uś jom/G nuś
SFX F uś još nuś
SFX F uś još/G nuś
SFX F uś jo nuś
SFX F uś jo/G nuś
SFX F uś jomej nuś
SFX F uś jomej/G nuś
SFX F uś jotej nuś
SFX F uś jotej/G nuś
SFX F uś jomy nuś
SFX F uś jomy/G nuś
SFX F uś jośo nuś
SFX F uś jośo/G nuś
SFX F uś i nuś
SFX F uś i/G nuś
SFX F uś itej nuś
SFX F uś iśo nuś
SFX F ś ł nuś
SFX F ś ła nuś
SFX F ś ło nuś
SFX F ś łej nuś
SFX F ś li nuś
SFX F uś jony/w nuś
SFX F ś t ś
PFX G Y 1
PFX G 0 nje .
SFX H Y 29
SFX H ś ju yś
SFX H ś ju/G yś
SFX H ś jom yś
SFX H ś jom/G yś
SFX H ś još yś
SFX H ś još/G yś
SFX H ś jo yś
SFX H ś jo/G yś
SFX H ś jomej yś
SFX H ś jomej/G yś
SFX H ś jotej yś
SFX H ś jotej/G yś
SFX H ś jomy yś
SFX H ś jomy/G yś
SFX H ś jośo yś
SFX H ś jośo/G yś
SFX H yś 0 yś
SFX H yś 0/G yś
SFX H yś tej yś
SFX H yś tej/G yś
SFX H yś ćo yś
SFX H yś ćo/G yś
SFX H ś ł yś
SFX H ś ła yś
SFX H ś ło yś
SFX H ś łej yś
SFX H ś li yś
SFX H yś ony/w yś
SFX H ś t yś
